# 请教一个国有企业集团内股权无偿划转账务处理的问题

提问人：15335481626 时间：2019-02-14 14:20:39
集团内公司A，持有集团内另一公司 B 股权5%，持有期间采用权益法核算（暂不考虑是否合理），持有期间，因为 B 公司资本公积的变动，A 公司按照权益法确认了长期股权投资--其他权益变动 3060.80 元，资本公积-其他资本公积3060.80 元。本期集团将 A 持有对B 公司的5% 股权转让给C 公司（集团内另一家公司）。划出方 A 公司账务处理：方案一：借：资本公积-其他资本公积借：资本公积-股本溢价借：盈余公积、未分配利润（依次冲减）贷：长期股权投资-成本贷：长期股权投资-其他权益变动方案二：
借：资本公积-股本溢价借：盈余公积、未分配利润（依次冲减）贷：长期股权投资-成本贷：长期股权投资-其他权益变动借：资本公积-其他资本公积贷：投资收益。问题：上述两个方案哪个是正确的？持有期间确认的资本公积-其他资本公积，本期股权无偿划转时，应确认为投资收益影响当期损益吗？

回答人：chenyiwei
因为确定是无偿划转，而划出时不能确认损益，故此前权益法核算形成的“资本公积——其他资本公积” 和其他综合收益等，在划出时均转入资本公积，而不能转入投资收益或未分配利润。所以你的方案一更合理。